臺灣臺北地方法院刑事判決　　　　　　 100年度易字第1579號
公　訴　人　臺灣臺北地方法院檢察署檢察官
被　　　告　李文彥
上列被告因竊盜案件，經檢察官聲請以簡易判決處刑（100 年度
偵字第9339號、100 年度偵字第9726號），本院認不宜逕以簡易
判決處刑，改依通常程序審理，判決如下：
    主  文
李文彥犯侵入住宅竊盜罪，累犯，處有期徒刑捌月。又犯竊盜罪
，累犯，處有期徒刑肆月。應執行有期徒刑拾月。
    事  實
一、李文彥前因竊盜案件，經本院以96年度易字第2884號判決判
    處有期徒刑3月、3月，應執行有期徒刑5 月確定；又因施用
    第一級毒品案件，經本院以96年度訴字第1856號判決判處有
    期徒刑8月確定；上開各罪嗣經本院以97年度聲字第745號裁
    定應執行有期徒刑1 年確定，於民國98年3月5日縮刑期滿執
    行完畢。詎李文彥仍不知悔改，竟先後為下列犯行：(一)意圖
    為自己不法所有，於100 年4月3日11時許，趁黃清睿所居住
    之新北市○○區○○路2段132巷8弄3號社區車道出入口鐵門
    未關之際，侵入該社區地下室，徒手竊取黃清睿所有之水電
    消防器材白鐵開關箱，得手後，旋騎乘車牌號碼DVD-055 號
    輕型機車，載運至新北市石碇區某資源回收場變賣，得款新
    台幣（下同）1 千元供己花用；(二)另意圖為自己不法所有，
    於100年4月19日10時35分許，在包春麗位於新北市深坑區阿
    柔里大崙腳7之1號之住處前，趁無人之際，徒手竊取包春麗
    所有置於上開住處前之鋁製器材1 批（共約5至6支裁剪過之
    鋁料），得手後，騎乘上開機車載運至新北市石碇區某資源
    回收場變賣，得款約4、5百元供己花用。嗣經黃清睿、包春
    麗發覺失竊而報警處理，並經警方調閱案發現場及附近道路
    之監視錄影帶，而循線查悉上情。
二、案經新北市政府警察局新店分局報請臺灣臺北地方法院檢察
    署檢察官偵查後聲請簡易判決處刑，本院認不宜逕以簡易判
    決處刑，改依通常程序審理。
    理  由
一、按被告以外之人於審判外之陳述，雖不符刑事訴訟法第159
    條之1 至第159條之4之規定，而經當事人於審判程序同意作
    為證據，法院審酌該言詞陳述或書面陳述作成時之情況，認
    為適當者，亦得為證據。當事人、代理人或辯護人於法院調
    查證據時，知有第159條第1項不得為證據之情形，而未於言
    詞辯論終結前聲明異議者，視為有前項之同意，刑事訴訟法
    第159條之5定有明文。查本件被告於言詞辯論終結前，對於
    下述本院採為認定犯罪事實依據之各項供述證據，均未就證
    據能力聲明異議，復經本院於審理時逐一提示予被告表示意
    見，本院審酌該等供述證據之取得過程並無瑕疵，與本案待
    證事實間復具有相當之關聯性，以之為本案證據並無不當，
    自得採為本件認定犯罪事實之基礎，合先敘明。
二、訊據被告對於上揭犯罪事實，於警詢、偵查及本院審理中均
    坦承不諱（見第9339號偵卷第3至6、38至39頁，第9726號偵
    卷第3至6頁，本院易字卷第38至39頁、第41頁反面）；其中
    上開犯罪事實一(一)部分，核與被害人黃清睿於警詢及偵查中
    指述之情節（見第9339號偵卷第7至9、38至39頁）相符，並
    有車牌號碼DVD-055 號輕型機車之車輛詳細資料報表（見第
    9339號偵卷第11頁）、監視錄影畫面翻拍照片及現場照片等
    （見第9339號偵卷第13至17頁、本院易字卷第28至29頁）在
    卷可佐；犯罪事實一(二)部分，核與被害人包春麗於警詢及偵
    查中指述之情節（見第9726號偵卷第7 至10、39至40頁），
    以及目擊證人林慶隆證述之情節（見第9726號偵卷第11至13
    、40頁）相符，並有被害人包春麗、證人林慶隆指認犯罪嫌
    疑人紀錄表（見第9726號偵卷第14至15頁），暨監視錄影畫
    面翻拍照片及現場照片等（見第9726號偵卷第21至27頁）在
    卷可佐。綜上足認被告具任意性之自白與事實相符，本件事
    證明確，其所為上開犯行均堪認定。又被告於警詢及本院行
    準備程序時，雖曾一度辯稱100 年4月3日行竊當天，其係至
    被害人黃清睿居住之社區找友人「阿強」，見該社區地下室
    置有消防器材，始臨時起意行竊云云（見第9339號偵卷第5
    頁、本院易字卷第20頁）；惟被告迄至本院審理時，仍無法
    提出所謂「阿強」之真實姓名、地址以供本院傳喚到庭作證
    ，另其所稱「阿強」使用之00-00000000 號室內電話，經查
    申設地址為被告之上開住處，有中華電信資料查詢單在卷可
    佐（見本院易字卷第24頁），堪認其辯稱案發當日係至被害
    人黃清睿住處社區訪友，而臨時起意行竊云云，顯不實在，
    被告並已於本院審理時坦承伊當日確係為行竊而進入被害人
    黃清睿住處社區地下室（見本院易字卷第38頁反面）；是聲
    請簡易判決處刑書犯罪事實欄原誤載被告係「利用進入黃清
    睿所住社區找友人而無人之際」行竊，以及該次竊盜日期誤
    載為「100 年4月4日」部分，均經蒞庭公訴人當庭更正（見
    本院易字卷第38、41頁），併予敘明。
三、論罪科刑：
(一)按大樓式或公寓式住宅之地下室，係附屬於該大樓或公寓，
    為該種住宅居住人生活起居場所之一部分，與住宅之關係密
    不可分，如侵入該種住宅地下室竊盜，自應依刑法第321 條
    第1項第1款論罪（最高法院82年度台上字第5704號判決意旨
    參照）；故核被告所為，犯罪事實一(一)部分係犯刑法第321
    條第1項第1款之侵入住宅竊盜罪；又侵入住宅竊盜之加重竊
    盜犯行，本質即含有侵入住宅之內涵，自毋庸另論以侵入住
    宅罪；聲請簡易判決處刑意旨原認被告此部分所為係涉犯刑
    法第320條第1項之竊盜罪，業經蒞庭公訴人當庭變更起訴法
    條為刑法第321 條第1項第1款之侵入住宅竊盜罪（見本院易
    字卷第41頁），故本院自無庸再行變更起訴法條。犯罪事實
    一(二)部分，係犯刑法第320條第1項之竊盜罪。被告前因竊盜
    案件，經本院以96年度易字第2884號判決判處有期徒刑3 月
    、3月，應執行有期徒刑5月確定；又因施用第一級毒品案件
    ，經本院以96年度訴字第1856號判決判處有期徒刑8 月確定
    ；上開各罪嗣經本院裁定應執行有期徒刑1年確定，於98年3
    月5 日縮刑期滿執行完畢，有臺灣高等法院被告前案紀錄表
    在卷可稽，其於受徒刑之執行完畢後，5 年以內故意再犯本
    件有期徒刑以上之2罪，均應依刑法第47條第1項之規定論以
    累犯，並加重其刑。再其所犯上開2 罪，犯意各別，行為互
    異，應予分論併罰。
(二)爰依被告之供述（見本院易字卷第42頁）及卷附臺灣高等法
    院被告前案紀錄表等，審酌：被告為高中肄業之智識程度，
    從事冷氣消防工作，與父母共同生活，有多次竊盜及施用毒
    品等前案紀錄，素行非佳，正值青壯，不思循正當途徑賺取
    錢財，竟屢次竊取他人財物變賣花用，惟其犯後坦承犯行，
    態度尚稱良好，並審酌其各次竊取之財物價值、犯罪手段、
    動機、目的等一切情狀，就其所犯2 罪分別量處如主文所示
    之刑，並定其應執行之刑，以示懲儆。
據上論斷，應依刑事訴訟法第452 條、第299條第1項前段，刑法
第320條第1項、第321條第1項第1款、第47條第1項、第51條第5
款，刑法施行法第1條之1第1項、第2項前段，判決如主文。
本案經檢察官蔡甄漪到庭執行職務。
中    華    民    國    100    年    7    月    25    日
                  刑事第十六庭  法  官  陳蒨儀
上正本證明與原本無異。
如不服本判決應於收受送達後10日內向本院提出上訴書狀，並應
敘述具體理由；其未敘述上訴理由者，應於上訴期間屆滿後20日
內向本院補提理由書（均須按他造當事人之人數附繕本）「切勿
逕送上級法院」。告訴人或被害人如對於本判決不服者，應具備
理由請求檢察官上訴，其上訴期間之計算係以檢察官收受判決正
本之日期為準。
                                 書記官  呂慧娟
中    華    民    國   100    年    7     月    25    日
附錄本案論罪科刑法條全文：
中華民國刑法第320條第1項
意圖為自己或第三人不法之所有，而竊取他人之動產者，為竊盜
罪，處5年以下有期徒刑、拘役或5百元以下罰金。
中華民國刑法第321條第1項第1款
犯竊盜罪而有下列情形之一者，處6月以上、5年以下有期徒刑，
得併科新臺幣10萬元以下罰金：
一、侵入住宅或有人居住之建築物、船艦或隱匿其內而犯之者。